臺灣嘉義地方法院刑事判決　　　　　　　　　　　　　　九十一年度訴字第一九號
　　公　訴　人　臺灣嘉義地方法院檢察署檢察官
　　被　　　告　甲○○
右列被告因偽造文書案件，經檢察官提起公訴（九十年度偵字第七八三一號），本院
判決如左：
    主  文
甲○○行使偽造私文書，足以生損害於公眾及他人，處有期徒刑參月，如易科罰金以
參佰元折算壹日。緩刑肆年。嘉義市警察局嘉市警交字第L00000000號舉發違反道路
交通管理事件通知單之移送聯、迴覆聯、存根聯內偽造「甲○○」之署押參枚均沒收
。
    事  實
一、甲○○於民國九十年五月二日十七時五十八分許，駕駛林依潔所有之車牌號碼Ｚ
    ＵＺ—五五六號輕機車，行經嘉義市○○路與共和路口，經警攔檢，甲○○因未
    考領自小客車之駕駛執照及未戴安全帽，唯恐遭警裁罰，竟向執勤之警員佯稱其
    為乙○○，並基於偽造私文書之犯意，在嘉義市警察局嘉市警交字第L00000000
    號舉發違反道路交通管理事件通知單之移送聯「收受通知聯者簽章」欄內偽簽「
    乙○○」之署押（通知單為一式四份，以複寫製作，移送聯、迴覆聯、存根聯均
    有乙○○署押，另一聯無乙○○署押）表示已收受該通知單之意，然後交予處理
    之警員，而主張係由乙○○領受通知單，致生損害於乙○○及交通裁罰之正確性
    。嗣甲○○在有偵查犯罪職權之機關或公務員尚不知何人偽簽上開道路交通管理
    事件通知單並交予警員行使之前，即主動至警察局向警員陳明前揭犯行係其所為
    ，表示自首並接受裁判。
二、案經嘉義市警察局第二分局報請臺灣嘉義地方法院檢察署檢察官偵查起訴。
    理  由
一、訊據被告甲○○對於右揭事實坦承不諱，並有嘉義市警察局嘉市警交字第
    L00000000號舉發違反道路交通管理事件通知書在卷可證，復核與被害人乙○○
    於警訊中陳述之情節相符，是本件事證明確，被告犯行堪以認定。
二、按被告在交通違規通知單移送聯「收受通知聯者簽章」欄內偽簽乙○○姓名，自
    不待依據習慣或特約，單從形式上觀察，即足以知悉係表示由乙○○名義出具領
    收通知聯之證明，此與事先在印妥內容之收據上偽簽他人姓名之情形，無分軒輊
    ，當然屬於刑法第二百十條所稱之私文書，被告在交通違規通知單移送聯「收受
    通知聯者簽章」一欄內偽簽「乙○○」姓名，即表示已收到該通知單，復將該通
    知單交回處理之警員，即主張由「乙○○」領受通知單，已達行使之階段，且足
    以生損害於交通裁罰正確性及乙○○本人之權益。
三、核被告所為，係犯刑法第二百十六條、第二百十條之行使偽造私文書罪。被告在
    交通違規通知單移送聯「收受通知聯者簽章」欄上偽填乙○○之署名，偽造署押
    為偽造私文書之階段行為，又偽造之低度行為，為高度之行使行為所吸收，均不
    另論罪。被告在有偵查犯罪職權之機關或公務員尚不知何人偽簽上開道路交通管
    理事件通知單並交予警員行使之前，即主動至警察局向警員陳明前揭犯行係其所
    為，表示自首並接受裁判，經警訊筆錄載明屬實，依法減輕其刑。爰審酌被告並
    無前科，素行良好，又其犯罪之動機係為避免因其未考領駕照、未戴安全帽而遭
    警裁罰及犯罪後坦承犯行，態度尚佳等一切情狀，量處如主文所示之刑，併諭知
    有期徒刑易科罰金之折算標準。又被告前未曾受有期徒刑以上刑之宣告，因一時
    失慮，偶罹刑典，事後已坦承犯行，深具悔意，經此刑之宣告後，應知警惕而無
    再犯之虞，本院因認暫不執行其刑為當，予以宣告緩刑四年，用啟自新。末上開
    通知單上之移送聯、迴覆聯、存根聯內偽造之「乙○○」署押三枚，爰依刑法第
    二百十九條規定予宣告沒收。
據上論斷，應依刑事訴訟法第二百九十九條第一項前段，刑法第二百十六條、第二百
十條、第四十一條前段、第六十二條、第七十四條第一款、第二百十九條，罰金罰鍰
提高標準條例第二條，判決如主文。
本案經檢察官游悅晨到庭執行職務。
中      華      民      國      九十一    年      三    月      二十九  日
                                台灣嘉義地方法院刑事第二庭
                                        法  官  劉  瓊  雯
右正本證明與原本無異。
如不服本判決，應於判決送達後十日內向本院提出上訴狀( 應附繕本 )。
中      華      民      國      九十一    年      三    月      二十九  日
                                        書記官  陳  冠  學
附錄本案論罪科刑法條全文：
刑法第二百十六條：
  行使第二百十條至第二百十五條之文書者，依偽造、變造文書或登載不實事項或使
登載不實事項之規定處斷。
刑法第二百十條：
  偽造、變造私文書，足以生損害於公眾或他人者，處五年以下有期徒刑。
